【裁判字號】    90,易,2196
【裁判日期】    900913
【裁判案由】    傷害
【裁判全文】
臺灣臺中地方法院刑事判決                          九十年度易字第二一九六號
    公  訴  人  臺灣台中地方法院檢察署檢察官
    被      告  丙○○
右被告因傷害案件，經檢察官提起公訴 (九十年度偵字第九八０二號），本院判決如
左：
    主  文
丙○○傷害人之身體，累犯，處拘役拾伍日，如易科罰金，以參佰元折算壹日。
    事  實
一、丙○○於民國 (下同）八十七年十月二十日因業務過失致死案件，經臺灣高等法
    院臺中分院判處有期徒刑一年確定，於八十八年十一月二日執行完畢，猶不知悔
    改，復於九十年四月二十八日二十時十分許，在臺中市○○區○○路三段七十號
    ，因乙○○向其催討款項而與乙○○發生爭執，復不滿乙○○以手指朝向丙○○
    之手勢，遂基於普通傷害之犯意，以右手腕力朝乙○○頭面部，乙○○無法抵擋
    丙○○所施之腕力而倒地，頭部撞擊茶几桌角，因而受有右耳後瘀腫三公分×五
    公分傷勢之傷害。
二、案經被害人乙○○訴由臺中市警察局第五分局報請臺灣臺中地方法院檢察署檢察
    官偵查起訴。
    理  由
一、訊據被告矢口否認右揭犯行，辯稱：「我沒有出手毆打乙○○，但是有與她發生
    拉扯，原因是甲○○刻意破壞我的房子，我欠甲○○清潔費八千元，我要求他開
    立發票但他不肯，而乙○○與甲○○間有親密關係，當天我打電話很客氣的請甲○○還我冷氣，乙○○說甲○○不在，並以言語激怒我，後來我去熱河路三段七
    ０號時，乙○○用手指著我的鼻樑距離不到三公分，並拿桌上煙灰缸作勢要砸我
    ，當時距離我很近，這樣的動作已經做了三、四次，我將她的手推開，她自己跌
    坐在茶几上的，我並沒有打她。」云云。惟查右揭犯行，業據被害人乙○○在警
    訊中指訴歷歷，並有被害人所提出載明右揭傷勢之診斷證明書一紙附卷可稽，被
    告在本院審理時亦供認有以右手撥開乙○○後，乙○○即跌倒等情，與被害人乙○○在警訊中所指情節亦相切合，由被告對被害人乙○○所施之腕力足使被害人
    乙○○跌倒在等情以觀，被告對被害人乙○○所施之力量應已甚大，應非僅為阻
    止被害人乙○○之手勢而已，況依被告所辯上開情節，被害人乙○○已拿桌上煙
灰缸作勢要砸被告之動作已經做了三、四次，則被告應能從容應付，不致措手不
    及，應不必要以足使人跌倒之腕力揮擊，可見被告出手朝被害人乙○○施加腕力
    ，當有傷害洩憤之犯意。被告上開辯解無非卸責之詞，不足採信。右揭犯行，事
    證明確，洵堪認定。
二、核被告所為，係犯刑法第二百七十七條第一項之普通傷害罪。被告曾於八十七年
    十月二十日因業務過失致死案件，經臺灣高等法院臺中分院判處有期徒刑一年確
    定，於八十八年十一月二日執行完畢，有臺灣臺中地方法院檢察署被告刑案資料
    查註紀錄表一件附卷可憑，其於五年內再犯有期徒刑以上之本罪，為累犯，應依
    法加重其刑。爰審酌被告犯罪之動機係因不滿乙○○向被告催討款項之行為及以
    手指朝向被告之手勢、智識程度、手段、被害人所受傷勢輕微及其犯後態度等一
    切情狀，量處如主文所示之刑，並審酌其身體、教育、職業、家庭之關係，依法
    諭知易科罰金之折算標準，以示懲儆。
三、據上論斷，應依刑事訴訟法第二百九十九條第一項前段、刑法第二百七十七條第
    一項、第四十七條、第四十一條第一項前段、罰金罰鍰提高標準條例第一條前段
    、第二條，判決如主文。
中      華      民  國      九十      年      九      月    十三    日
                                臺灣臺中地方法院刑事第二庭
                                    法  官  羅  永  安
右正本證明與原本無異。
如不服本判決，應於送達後十日內向本院提出上訴狀（須附繕本），上訴於臺灣高等
法院臺中分院。
                                    書記官
中      華      民      國      九十      年      九      月    十九    日
附錄本案論罪科刑實體法條文
刑法第二百七十七條第一項
傷害人之身體或健康者，處三年以下有期徒刑、拘役或一千元以下罰金。


司法院資訊處製作；財團法人民間司法改革基金會備份。
